【裁判字號】    92,訴,360
【裁判日期】    920327
【裁判案由】    毒品危害防制條例
【裁判全文】
臺灣桃園地方法院刑事判決                          九十二年度訴字第三六號
    公  訴  人  臺灣桃園地方法院檢察署檢察官
    被      告  甲○○
右列被告因違反毒品危害防制條例案件，經檢察官提起公訴（九十一年度毒偵字第三
三八四號），本院判決如左：
    主  文
甲○○連續施用第一級毒品，累犯，處有期徒刑柒月；又連續施用第二級毒品，累犯
，處有期徒刑肆月。扣案之安非他命壹包（毛重零點陸公克）沒收銷燬。應執行有期
徒刑拾月。扣案之安非他命壹包（毛重零點陸公克）沒收銷燬。
    事  實
一、甲○○於民國八十六年十一月十三日因妨害自由及違反麻醉藥品管理條例案件經
    台灣高等法院判處有期徒刑五月及有期徒刑四月，應執行有期徒刑七月確定，於
    八十七年四月二十六日執行完畢，又於八十七年六月二十九日因竊盜案件經本院
    判處有期徒刑六月，於八十七年十二月二十六日確定，於九十年一月十一日入監
    執行，於九十年七月十日執行完畢。甲○○於八十七年八月二十七日因施用第二
    級毒品案件經本院以八十七年度毒聲字第一五二一號裁定應送觀察勒戒，因無繼
    續施用毒品傾向，於八十七年九月十七日經台灣桃園地方法院檢察署檢察官以八
    十七年度偵字第一二九五二號不起訴處分確定。甲○○於前開不起訴處分後五年
    內，竟又基於施用第二級毒品之概括犯意，自九十年八、九月間某日起至九十一
    年十二月二日中午止，連續多次，在桃園縣觀音鄉○○村○村路○段六七號住處
    施用第二級毒品安非他命，另又基於施用第一級毒品之概括犯意，自九十一年十
    月間某日起至同年十二月一日晚上止，連續數次，在桃園縣觀音鄉境內住處外之
    其他處所，以注射方式施用第一級毒品海洛因，於九十一年十二月二日晚上九時
    經警前往上址甲○○住處搜索而被查獲，現場扣得甲○○持有之第二級毒品安非
    他命一包（毛重○．六公克），並經本院於九十一年十二月三日以九十一年度毒
    聲字第三四七五號裁定送臺灣桃園看守所附設觀察、勒戒所觀察、勒戒後，有繼
    續施用毒品傾向，於九十一年十二月三十日經本院以九十一年度毒聲字第三七一
    八號裁定令入戒治處所施以強制戒治一年，並於九十二年一月九日入台灣新竹戒
    治所強制戒治迄今。
二、案經桃園縣警察局大園分局報請台灣桃園地方法院檢察署檢察官偵查起訴。
    理  由
一、訊據被告甲○○對於右開施用第一級毒品及第二級毒品之犯罪事實坦承不諱，且
    有第二級毒品安非他命一包（毛重○．六公克）可資佐證，又被告於九十一年十
    二月二日晚上九時許在上址住處為警逮捕而於九十一年十二月三日中午十二時經
    送採尿送驗結果呈甲基安非他命陽性反應及嗎啡陽性反應一節，有桃園縣警察局
    大園分局被採尿人姓名編號對照表、桃園縣衛生局不法藥物尿液檢定書在卷可稽
    ，又經本院當庭勘驗被告左手腕內側有注射針孔舊痕跡，堪認被告上開自白屬實
    ，被告前因施用第二級毒品案件經本院以八十七年度毒聲字第一五二一號裁定應
    送觀察勒戒，因無繼續施用毒品傾向，於八十七年九月十七日經台灣桃園地方法
    院檢察署檢察官以八十七年度偵字第一二九五二號不起訴處分確定，有台灣桃園
    地方法院檢察署刑案資料查註記錄表、台灣高等法院被告全國前案紀錄表及本院
    法務部在監在押資料表及台灣桃園地方法院檢察署檢察官八十七年度偵字第一二
    九五二號不起訴處分書電腦資料在卷可稽，其於五年內再犯毒品危害防制條例第
    十條第一項施用第一級毒品及第二項施用第二級毒品之罪，經裁定送觀察、勒戒
    ，認有繼續施用毒品傾向，亦有本院九十一年度毒聲字第三四七五號裁定、九十
    一年度毒聲字第三七一八號裁定及台灣桃園看守所附設觀察、勒戒所九十一年十
    二月二十日桃所憲衛勒字第○九九二號函送之「有無繼續施用毒品傾向證明書」
    暨評估標準紀錄表各一份附卷可佐。是本案事證明確，被告犯行洵堪認定。
二、核被告所為，係犯毒品危害防制條例第十條第一項、第二項之罪。被告施用第一
    級毒品海洛因、第二級毒品安非他命，施用前後持有海洛因、安非他命之低度行
    為應為施用之高度行為所吸收，均不另論罪。其先後多次施用第一級毒品海洛因
    、第二級毒品安非他命之行為，均時間緊接，犯構成要件相同之罪，顯係基於概
    括犯意反覆為之，皆應依刑法第五十六條連續犯之規定論處一罪，並加重其刑。
    公訴人僅對被告於九十一年十二月三日為警採尿前九十六小時內某時，在中華民
    國境內某不詳處所施用第一級毒品海洛因犯行提起公訴，對被告自九十一年十月
    間起至同年十二月一日晚上止，連續多次，在桃園縣觀音鄉境內住處以外之處所
    ，施用第一級毒品海洛因之行為未予起訴，因與起訴部份有連續犯裁判上一罪之
    關係，為起訴效力所及，本院自得審酌。又公訴人雖起訴被告自九十年六、七月
    間某日起即基於概括之犯意在觀音鄉○○村○村路○段六七號住處等地施用第二
    級毒品安非他命，惟查被告於九十年一月十一日因竊盜案件經判處有期徒刑六月
    確定而入台灣桃園監獄執行，至九十年七月十一日始因徒刑執行完畢出監，有本
    院法務部在監在押資料表在卷可稽，而被告於本院審理時亦供稱係自九十年八、
    九月間起開始施用第二級毒品安命，此外，復查無其他積極證據足資證明被告有
    自九十年六、七月間起即在住處等地施用第二級毒品安非他命，此部分犯行即無
    法證明，惟因公訴人認此部分與經起訴之其他施用第二級毒品安非他命之犯行有
    連續犯之裁判上一罪關係，爰不另諭知無罪。被告所犯上開二罪之間，犯意各別
    ，行為互殊，應分論併罰之。又被告於八十六年十一月十三日因妨害自由及違反
    麻醉藥品管理條例案件經台灣高等法院判處有期徒刑五月及四月，應執行有期徒
    刑七月確定，於八十七年四月二十六日執行完畢，又於八十七年六月二十九日因
    竊盜案件經本院判處有期徒刑六月，於八十七年十二月二十六日確定，於九十年
    七月十日執行完畢，有臺灣桃園地方法院檢察署刑案資料查註記錄表、台灣高等
    法院被告全國前案紀錄表高等法院檢察署刑案紀錄簡覆表在卷可按，其於五年以
    內再犯本件最重本刑為有期徒刑以上之上開罪，均為累犯，皆應依刑法第四十七
    條之規定遞加重其刑。爰審酌被告有多次施用具有成癮性毒品之犯行，素行不佳
    ，危害身心甚鉅，犯罪後坦承犯行，態度尚佳等一切情狀，分別量處如主文所示
    之刑，並定其應執行刑，以資懲儆。扣案之第二級毒品安非他命一包（毛重○．
    六公克），係毒品危害防制條例所稱第二級毒品，爰依該條例第十八條第一項前
    段宣告沒收銷燬之。
據上論斷，應依刑事訴訟法第二百九十九條第一項前段，毒品危害防制條例第十條第
一項、第二項、第十八條第一項前段，刑法第十一條前段、第五十六條、第四十七條
、第五十一條第五款，判決如主文。
本案經檢察官錢明婉到庭執行職務。
中      華      民國    九十二    年      三      月    二十七    日
                                臺灣桃園地方法院刑事第五庭
                                    法  官  林  婷  立
右正本證明與原本無異。
如不服本判決，應於判決送達後十日內向本院提出上訴狀( 應附繕本 )，上訴於臺灣
高等法院。
                                    書記官  陳  淑  芬
中      華      民      國     九十二   年      三      月    三十一    日
附論罪科刑依據之法條：
毒品危害防制條例第十條第一項、第二項
施用第一級毒品者，處六月以上五年以下有期徒刑。
施用第二級毒品者，處三年以下有期徒刑。


司法院資訊處製作；財團法人民間司法改革基金會備份。
